【裁判字號】    99,上易,1051
【裁判日期】    990630
【裁判案由】    傷害
【裁判全文】
臺灣高等法院刑事判決                99年度上易字第1051號
上  訴  人  臺灣臺北地方法院檢察署檢察官
上  訴  人
即  被  告  乙○○
上列上訴人因被告傷害案件，不服臺灣臺北地方法院98年度易字
第3453號，中華民國99年3月23日第一審判決（起訴案號：臺灣
臺北地方法院檢察署98年度偵字第23956號），提起上訴，本院
判決如下：
    主  文
上訴駁回。
乙○○緩刑貳年。
    事  實
一、緣乙○○之配偶蕭圓繻前向甲○○○借款新臺幣300,000元
    ，乙○○與甲○○○於民國97年7月17日下午3時許，在臺北
    市○○區○○路4段686號前，因上揭債務問題產生糾紛，乙
    ○○客觀上得預見如以手強力拉扯甲○○○之手提袋，足以
    造成甲○○○之手指受傷，竟仍基於傷害他人身體之不確定
    故意，徒手拉扯甲○○○側背之手提袋，在拉扯之過程中因
    而致甲○○○因此受有左手中指、無名指關節挫傷之傷害。
二、案經甲○○○訴由臺灣臺北地方法院檢察署檢察官偵查起訴
    。
    理  由
一、證據能力部分：
    按被告以外之人於審判外之陳述，雖不符刑事訴訟法第159
    條之1、159條之2、159條之3、159條之4等規定，而經當事
    人於審判程序同意作為證據，法院審酌該言詞陳述或書面陳
    述作成時之情況，認為適當者，亦得為證據。當事人、代理
    人或辯護人於法院調查證據時，知有第159條第1項不得為證
    據之情形，而未於言詞辯論終結前聲明異議者，視為有前項
    之同意，刑事訴訟法第159條之5定有明文。本案當事人就下
    述各項證據方法之證據能力，於言詞辯論終結前均未異議，
    而經本院審酌各該證據方法之作成時，並無其他不法之情狀
    ，均適宜為本案之證據，依刑事訴訟法第159條之5之規定，
    有證據能力。
二、訊據上訴人即被告乙○○（下稱被告）就其於上揭時、地因
    債務問題而出手拉扯告訴人甲○○○之手提袋之事實固不諱
    言，惟矢口否認有何傷害犯行，辯稱：渠只是出手拉告訴人
    之手提袋，渠不知道是否因此造成告訴人手指受傷云云。惟
    查：
（一）上揭事實，業據證人即告訴人於警詢、偵訊、原審及本院
      審理時指述綦詳（見偵卷第13至14頁、第28頁、原審卷第
      29至30頁、本院99年6月17日審判筆錄第3頁）；而告訴人
      確受有如事實欄所載之傷勢，此部分亦有臺北市立聯合醫
      院忠孝院區出具之97年11月19日之診斷證明書（見偵卷第
      4頁）在卷可稽；參以被告亦自承有出手拉告訴人之手提
      袋等語，堪認被告因與告訴人發生拉扯，致告訴人受有傷
      害。
（二）被告雖辯稱只是出手拉告訴人之手提袋，不知道是否因此
      造成告訴人手指的傷云云，惟查被告係成年人，且具有相
      當之社會知識經驗，其客觀上當足以認知以手強行拉扯他
      人隨身物品，當足以造成他人身體因而受有傷害；竟仍強
      行拉扯告訴人之手提袋，其對因此將造成他人受傷之結果
      既有認識，且仍執意為之，足認有傷害之不確定故意。被
      告辯稱並無傷害犯意云云，顯為卸責之詞，不足採信。
（三）綜上，本案事證明確，被告之犯行堪以認定，應予依法論
      科。
三、核被告所為係犯刑法第277條第1項之傷害罪。
四、原審以被告本案事證明確，因之適用刑法第277條第1項、第
    42條第3項，刑法施行法第1條之1等規定，並審酌被告因拉
    扯造成告訴人受有傷害，然斟酌告訴人所受傷害程度、被告
    之動機、手段尚非嚴重等一切情狀，量處被告罰金新臺幣
    5,000元，並諭知易服勞役之折算標準為以新臺幣1,000元折
    算1日。核其認事、用法均無違誤，量刑亦稱妥適。被告上
    訴意旨否認犯行；檢察官循告訴人之請求上訴意旨以原審量
    刑過輕云云；均無可採，均應予駁回。
五、末查被告前未曾因故意犯罪（雖被告曾於79年間因業務過失
    傷害案件，經判處有期徒刑3月，嗣經80年減刑減為有期徒
    刑1月15日，惟查該案係因過失犯罪），而受有期徒刑以上
    刑之宣告，此有本院被告前案紀錄表在卷可考，其經此科刑
    判決，當知所警惕，而無再犯之虞；且被告於本院審理中與
    告訴人達成訴訟上和解，賠償告訴人新臺幣5,000元，此亦
    有本院和解筆錄在卷可參，本院認對被告上述所宣告之刑以
    暫不執行為適當，爰併為緩刑2年之諭知，以勵自新。
據上論斷，應依刑事訴訟法第368條、刑法第74條第1項第2款，
判決如主文。
本案經檢察官陳昱旗到庭執行職務。
中    華    民    國    99    年    6     月    30    日
                  刑事第二十庭審判長法  官  楊貴雄
                                    法  官  周明鴻
                                    法  官  林銓正
以上正本證明與原本無異。
不得上訴。
                                    書記官  張淨卿
中    華    民    國    99    年    7     月    2     日
附錄：本案論罪科刑法條全文
中華民國刑法第277條
（普通傷害罪）
傷害人之身體或健康者，處 3 年以下有期徒刑、拘役或 1 千元
以下罰金。
犯前項之罪因而致人於死者，處無期徒刑或 7 年以上有期徒刑
；致重傷者，處 3 年以上 10 年以下有期徒刑。

司法院資訊處製作；財團法人民間司法改革基金會備份。
